臺灣桃園地方法院刑事判決　　　　　　　　　　　　　九十年度易字第二四五四號
　　公　訴　人　臺灣桃園地方法院檢察署檢察官
　　被　　　告　甲○○
右列被告因贓物案件，經檢察官提起公訴（九十年度偵緝字第七二八號），本院判決
如左：
    主      文
甲○○收受贓物，處拘役參拾日，如易科罰金，以參佰元折算壹日。
    事      實
一、甲○○曾有下列前案紀錄（均不構成累犯）：
  (一)曾因犯重利罪，於民國（下同）八十四年六月十四日經本院以八十四年易字第二
    二九八號判處拘役三十日，嗣於八十四年八月十五日確定，並於八十四年九月二
    十三日易科罰金執行完畢。
  (二)又因犯重利罪，於八十六年九月十七日經本院以八十六年易更字第一號判處有期
    徒刑五月，嗣於八十六年十月十三日確定，並於八十六年十月二十八日送監執行
    ，指揮書執畢日期為八十七年三月二十七日。
  (三)又因煙毒等案件，於八十六年一月二十九日經本院以八十五年訴字第一０二二號
    判處應執行有期徒刑三年三月，嗣於八十六年五月二十三日確定，並自八十七年
    三月二十八日起接續執行，指揮書執畢日期為九十年六月二十七日。
  (四)又因違反槍砲彈藥刀械管制條例案件，於八十七年二月二十六日經本院以八十六
    年易字第四九八七號判處有期徒刑八月，嗣於八十七年六月十二日確定，並自九
    十年六月二十八日起接續執行，指揮書執畢日期為九十一年二月二十七日。
  (五)又前開三項刑期合併計算，於八十八年九月十五日縮刑假釋出獄，須至九十一年
    一月十日始期滿。
  (六)嗣其因假釋期間更犯罪，前開假釋被撤銷，殘餘刑期二年三月廿六日自九十年十
    月三日送監執行，須至九十三年一月廿八日始期滿。
二、甲○○竟仍不知警惕，於前開假釋期間內之九十年五月六日下午五時許，在桃園
    縣桃園市○○○路○段一七三號前，明知綽號「阿忠」之不詳姓名年籍成年男子
    所持有之車牌號碼ＲＱＥ─九五七號機車，係來路不明之贓物（該車係乙○○所
    有，於九十年五月四日下午五時許，在大興西路三段路旁失竊），竟仍向之商借
    而收受使用。嗣於旋於同日二十二時四十分許，甲○○騎乘上開贓車，途經桃園
    縣八德市○○路○段與前程街口時，為警當場查獲。
三、案經桃園縣警察局八德分局報請臺灣桃園地方法院檢察署檢察官偵查起訴。
    理      由
一、訊據被告甲○○對於右揭時地騎乘車牌號碼ＲＱＥ─九五七號機車為警查獲之事
    實直承不諱，惟否認有贓物之認識，辯稱：上開機車係伊向綽號「阿忠」之不詳
    姓名年籍成年男子所借用，不知是他人失竊之物等語。經查，車牌號碼ＲＱＥ─
    九五七號機車係乙○○所有，於九十年五月四日下午五時許，在大興西路三段路
    旁失竊之情，業據證人乙○○於警訊及本院審理時指證綦詳，並有相片二幀、車
    輛竊盜、車牌失竊資料各別查詢報表－查詢車輛認可資料及贓物領據各一紙附卷
    可稽。足徵，上述機車確為他人失竊之贓物無訛。又查，被告於警偵訊及本院審
    理中供承伊不知綽號「阿忠」者之姓名年籍，認識僅二、三個月，伊之前並未見
    過該機車，並沒有向他拿行照等語。則被告向認識不久之該綽號「阿忠」之不詳
    姓名年籍成年男子借得本件機車騎乘使用，卻竟未向其取得機車之行車執照，以
    擔保來源之正當性及備查驗之用，更不知該綽號「阿忠」者之住處，則事後其將
    如何返還？凡此均顯違常情。衡情其於收受之初，主觀上應有贓物之認識至明。
    從而，被告所辯不知所收受之機車係屬贓物云云，無非事後卸責之詞，委無足取
    ，其犯行已可認定。
二、核被告甲○○所為係犯刑法第三百四十九條第一項之收受贓物罪。爰審酌被告素
    行不良（惟未構成累犯），犯罪之動機、目的均單純，手段平和，其智識程度不
    高，且收受之贓物時值新臺幣六千元，有贓物領據上之記載可稽（見偵卷第十頁
    正面），及其甫借得即被查獲，認所生危害程度尚非重大，及事後否認犯罪態度
    不佳，並無悔意等一切情狀，量處如主文所示之刑，並諭知諭科罰金之折算標準
    。
據上論斷，應依刑事訴訟法第二百九十九條第一項前段，刑法第三百四十九條第一項
、第四十一條第一項前段，罰金罰鍰提高標準條例第一條前段、第二條，判決如主文
。
本案經檢察官許曉微到庭執行職務。
中      華      民      國      九十一      年      一    月    廿三    日
                                臺灣桃園地方法院刑事第五庭
                                  法      官    江  德  民
右正本證明與原本無異。
如不服本判決，應於判決送達後十日內向本院提出上訴狀( 應附繕本 )，上訴於
臺灣高等法院。
        書  記  官    李  劍  龍
中      華      民      國      九十一      年      二    月    四      日
附錄論罪科刑依據之法條：
刑法第三百四十九條第一項
收受贓物者，處三年以下有期徒刑、拘役或五百元以下罰金。
